臺灣臺北地方法院刑事裁定　　　　　　100年度交聲再字第4號
聲　請　人
即受判決人　陳建進
上列聲請人因公共危險案件，對於本院於民國九十九年六月二十
三日所為之九十八年度交簡上字第二四八號確定判決，聲請再審
，本院裁定如下：
    主  文
再審之聲請駁回。
    理  由
一、聲請意旨略以：原判決（本院九十八年度交簡上字第二四八
    號）所憑之警詢筆錄、肇事損害清單、明細及發票係偽造，
    而檢察官亦未依法偵查、調查證據，並提出監視器畫面供作
    未肇事之佐證，據此聲請再審云云。
二、按再審之聲請，經法院認無再審理由而以裁定駁回後，不得
    更以同一原因聲請再審；法院認為聲請再審之程序違背規定
    者，應以裁定駁回之，刑事訴訟法第四百三十四條第二項、
    第四百三十三條分別定有明文。次按「有罪之判決確定後，
    有左列情形之一者，為受判決人之利益，得聲請再審︰一、
    原判決所憑之證物已證明其為偽造或變造者。二、原判決所
    憑之證言、鑑定或通譯已證明其為虛偽者。三、受有罪判決
    之人，已證明其係被誣告者。四、原判決所憑之通常法院或
    特別法院之裁判已經確定裁判變更者。五、參與原判決或前
    審判決或判決前所行調查之法官，或參與偵查或起訴之檢察
    官，因該案件犯職務上之罪已經證明者，或因該案件違法失
    職已受懲戒處分，足以影響原判決者。六、因發現確實之新
    證據，足認受有罪判決之人應受無罪、免訴、免刑或輕於原
    判決所認罪名之判決者。前項第一款至第三款及第五款情形
    之證明，以經判決確定，或其刑事訴訟不能開始或續行非因
    證據不足者為限，得聲請再審。」刑事訴訟法第四百二十條
    定有明文。再者，法院認為再審之聲請無再審理由者，應以
    裁定駁回之，刑事訴訟法第四百三十四條第一項亦定有明文
    。未按所謂發見之新證據，係指該項證據，事實審法院於判
    決前因未經發見，不及調查斟酌，至其後始行發見者而言，
    若判決前已經當事人提出或聲請調查之證據，經原法院捨棄
    不採者，即非該條款所謂發見之新證據，不得據為聲請再審
    之原因，最高法院二十八年抗字第八號判例可資參照。
三、經查：
  (一)本件聲請人即原確定判決之被告陳建進前於本院九十九年度
    交聲再字第二號案件中，以1.原確定判決依據之警詢筆錄、
    交通事故談話記錄表、肇事損害清單、明細及發票皆係偽造
    ，2.檢察官不依法偵查等理由，認原判決所憑之證物、證言
    為偽造而提起再審，經本院以九十九年度交聲再字第二號裁
    定認為無理由，駁回其再審之聲請等情，經本院調閱前述刑
    事卷宗核閱無誤。而本件聲請人所主張原確定判決依據之警
    詢筆錄、損害清單、明細及發票皆係偽造及檢察官不依法偵
    查等理由，認原判決所憑之證物、證言為偽造之原因，經核
    均與本院九十九年度交聲再字第二號卷內聲請人所主張之理
    由相同，此部分依刑事訴訟法第四百三十四條第二項之規定
    ，不得更以同一原因聲請再審，應認此部分聲請再審之程序
    違背規定，聲請不合法，應予駁回。
  (二)聲請人另主張：伊不曾駕車與車號四六五三—ＱＴ號自用小
    客車發生碰撞，又提出監視器畫面供作未肇事之佐證，據為
    本件再審原因。惟查：
  1.聲請人於民國九十八年四月十一日中午某時，在位於臺北縣
    新店市之開喜飯店內飲用不詳酒類後，明知因服用酒類，控
    制力及注意力已達不能安全駕駛動力交通工具之程度，仍於
    同日十六時五十分前某時，駕駛車牌號碼一四九—ＣＱ號營
    業小客車前往臺北市○○○路○段二九三號前停放，嗣於同
    日十六時五十分至十七時之間，因酒後注意力及控制力減弱
    ，致倒車時向後撞擊停放該處由證人吳素孟駕駛之車牌號碼
    四六五三—ＱＴ號自用小客車，經本院認聲請人係犯刑法第
    一百八十五條之三不能安全駕駛動力交通工具罪，於九十八
    年十月八日以九十八年度北交簡字第八四○號判決判處被告
    罰金新臺幣十萬元，聲請人提起上訴，再經本院管轄第二審
    合議庭於九十九年六月二十三日以九十八年度交簡上字第二
    四八號第二審判決，撤銷原判決，改判處拘役五十五日確定
    ，此有上開刑事判決附卷可稽，並經本院依職權調取全案卷
    證核閱無誤。
  2.聲請人於原審審理時即已提出位在臺北市○○○路○段二九
    三號附近之監視器翻拍畫面供參（本院九十八年度交簡上字
    第二四八號卷第一五九至一九二頁參照），經核對與聲請人
    本件聲請再審時所提出之監視器畫面相同，而原審業已於判
    決中說明「被告雖於審理時另提出位在臺北市○○○路○段
    二九三號附近商家所裝設之監視器於九十八年四月十一日攝
    錄之翻拍照片，以證明其並無酒後駕車肇事之犯行，惟該照
    片之解析度不佳，且距離本案發生地點尚遠，無法清楚辨識
    ，自不足為對被告有利之證據」等不採信之理由，足認原審
    業已審酌過前開監視器翻拍畫面，前開監視器翻拍畫面並非
    原審判決前因未經發見，不及調查斟酌，至其後始行發見之
    證據，揆諸前揭說明，自難認聲請人所提出之監視器翻拍畫
    面為新證據，聲請人此部分之聲請尚難認定符合刑事訴訟法
    第四百四十條第一項第六款之再審事由，聲請人此部分之聲
    請顯無理由，應予駁回。
四、據上論斷，應依刑事訴訟法第四百三十三條、第四百三十四
    條第一項，裁定如主文。
中    華    民    國    100    年    9    月    30    日
                    刑事第九庭審判長法  官  林怡秀
                                    法  官  古瑞君
                                    法  官  鄭富城
上正本證明與原本無異。
如不服本裁定，應於裁定送達後5日內向本院提出抗告狀。
                                    書記官  顏淑華
中    華    民    國    100    年    9    月    30    日